---
title: "Geoanalisis Aplicado"
subtitle: "Geodificacion de Informacion con GOOGLE y Generacion de Mapas en R"
author: "José Luis Toro"
date: "25 de junio de 2020"
output:
  html_document:
    theme: paper
    toc: yes
    toc_depth: 4
    toc_float: yes
editor_options:
  chunk_output_type: console
---

### Configuracion

```{r setup}
knitr::opts_chunk$set(echo = TRUE, message = FALSE, comment = NA, warning = FALSE)
setwd('D:/Trabajo R')
getwd()
```

#### Instalar packages

```{r}
ipak <- function(pkg){
  new.pkg <- pkg[!(pkg %in% installed.packages()[, "Package"])]
  if (length(new.pkg)) 
    install.packages(new.pkg, dependencies = TRUE)
  sapply(pkg, require, character.only = TRUE)
}

# usage
packages <- c("rgdal","sf", "raster", # manejo de datos espaciales
              "ggmap", # Geocodificacion
              "ggplot2", "viridis", # cartografias estaticas
              "digest","leaflet","RColorBrewer", # cartografias dinamicas
              "spatstat", "spdep", "gstat", # analisis estadistico espacial
              "leaps", "plyr","dplyr", # manipulacion y organizacion de datos
              "xlsx","googleway") #excel
ipak(packages)
```


### Geocodificacion de Direcciones

#### Lectura de archivo .csv mediante la funcion `read.csv()`

Carga datos de tasaciones en Concepcion para introducir proceso de geocodificacion

```{r}
## Codificacion caracteres espanol 
Sys.setlocale(category = "LC_ALL", locale = "Spanish_Chile.1252")

## Leer Base archivo .csv, contiene datos de tasaciones
##Eliminar direcciones 0 y NA
baseRSH2 <- read.csv(file = "ConfirmadosSinGeo.csv", header=TRUE, sep=';',
                 check.names = FALSE, encoding = "UTF-8")
#names(baseRSH)[1]="Id"
#row.names(baseRSH)=base$Id
View(baseRSH2)

## Visualizacion de tabla de datos
head(baseRSH2)
```


#### Creacion de columna con Direccion Completa

Para que el motor de geocodificacion de google reconozca las direcciones, se les debe dar el siguiente formato, en una sola variable de texto:
"NUMERO CALLE, Comuna, Pais""

Este formato es especifico para cada motor de geocodificacion y es clave para el exito del proceso

```{r}
baseRSH2$direccion_comp <- paste(baseRSH2$numero_residencia_GO, " ",
                             baseRSH2$direccion_GO,", ",
                             baseRSH2$comuna_residencia_GO,
                             ", Chile",
                             sep = "")
baseRSH2$LAT<-NA
baseRSH2$LON<-NA
```


#### Geodificacion mediante el uso del package [ggmap](https://cran.r-project.org/web/packages/ggmap/ggmap.pdf) utilizando la funcion `geocode()`. 

#Funcion de geocodificacion provista por google, tiene un limite de 2000 geocodificaciones diarias


## Ejemplo del uso de la funcion geocode 
```{r}
library(googleway)
for ( i in 3688:4000)#nrow(baseRSH2)) --8188
{  
coord<-google_geocode(baseRSH2$direccion_comp[i],key="<<CLAVE GOOGLE>>",language = NULL, region = NULL, components = NULL, simplify = TRUE,
               curl_proxy = NULL)
baseRSH2$LAT[i]<-coord$results$geometry$location[1]
baseRSH2$LON[i]<-coord$results$geometry$location[2]
}

#Colapsa el listado y transforma de lista a vector
baseRSH2$LAT <- vapply(baseRSH2$LAT, paste, collapse = ", ", character(1L))
baseRSH2$LON <- vapply(baseRSH2$LON, paste, collapse = ", ", character(1L))

#install.packages("xlsx")
#library(xlsx)
#Exporta el resultado a excel
write.csv(baseRSH2[1:4000,],"base_RM_CONFIRMADOS_GOOGLE_1_4000.csv")
```


